臺灣桃園地方法院刑事判決
111年度交簡上字第38號 
上  訴  人  臺灣桃園地方檢察署檢察官 
被      告  陳星澔




上列上訴人因被告過失傷害案件，不服本院中華民國110年12月2
1日110年度壢交簡字第903號第一審簡易判決（聲請簡易判決處
刑書案號：110年度調偵緝字第51號），提起上訴，本院管轄之
第二審合議庭判決如下：
    主      文
上訴駁回。
    事實及理由
一、按被告於第二審經合法傳喚，無正當之理由不到庭者，得不
    待其陳述，逕行判決，刑事訴訟法第371條定有明文。又對
    於簡易判決處刑不服而上訴者，得準用前開規定，此觀諸刑
    事訴訟法第455條之1第3項之規定自明。查本件民國111年7
    月20日之審理期日傳票，經本院交由郵務機關送達被告位於
    新北市○○區○○里○○街00巷00號3樓戶籍址及桃園市○鎮區○○路
    0段00巷00號22樓居所，前者於111年6月14日寄存送達於轄
    區派出所；後者因不獲會唔被告，業於111年6月10日經其受
    僱人即玉山社區管理中心代為簽收，且被告於本院審理時並
    無在監、在押等情，有本院送達證書、臺灣高等法院被告前
    案紀錄表、個人戶籍資料查詢等件在卷可稽（見本院111年
    度交簡上字第38號卷〈下稱本院交簡上字卷〉第95、97、123
    、125頁），然自本院於上揭審理期日開庭至卷證提示完畢
    、辯論終結且定期宣判後閉庭為止，被告均未到庭，亦有本
    院刑事報到單、審判筆錄各1份在卷足稽（見本院交簡上字
    卷第113至122頁），是被告經本院合法傳喚，亦符合就審期
    間之規定，竟無正當理由而未到庭，爰依前揭規定，不待被
    告陳述逕行判決，合先敘明。
二、本案經本院審理結果，認原審以被告陳星澔所為係犯刑法第
    284條前段之過失傷害罪，事證明確，逕以簡易判決判處被
    告拘役50日，並諭知易科罰金之折算標準為以新臺幣（下同
    ）1千元折算1日，核其認事用法，俱無違誤，量刑亦甚允洽
    ，應予維持，除證據能力部分補充如下：「本判決以下援引
    作為認定犯罪事實之供述及非供述證據，業經檢察官及被告
    於本院準備程序表示同意有證據能力（見本院交簡上字卷第
    45至46頁），本院審酌該等證據作成時並無違法取證或證據
    力明顯偏低之情形，依刑事訴訟法第159條之5及第158條之4
    規定，認以資為證據核無不當，揆諸前開說明，該等證據均
    有證據能力。」外並引用第一審刑事簡易判決書記載之事實
    、證據及理由（如附件）。
三、上訴人即檢察官據告訴人陳聯槐、盧瑞珍具狀請求上訴，其
    上訴意旨略以：告訴人2人請求上訴稱被告「未曾主動聯繫
    關心」、「始終以被動、冷漠的態度面對告訴人」、「實難
    認其有何悔悟之意」等語在卷，堪認犯後態度並非良好，則
    原審判決適用法律未能契合人民法律感情，對於被告所科處刑
    度失合比例，難謂罰當其罪而符合罪刑相當原則等語。
四、按法官於有罪判決中，究應如何量處罪刑，均為實體法賦予
    審理法官裁量之刑罰權事項，法官行使此項裁量權，自得依
    據個案情節，參諸刑法第57條所定各款犯罪情狀之規定，於
    該法定刑度範圍內，基於合義務性之裁量，量處被告罪刑；
    法官為此量刑之裁量權時，除不得逾越法定刑或法定要件外
    ，尚應符合法規範之體系及目的，遵守一般有效之經驗及論
    理法則等法原則，亦即應兼顧裁量之外部及內部性，如非顯
    然有裁量逾越或裁量濫用之違法情事，自不得任意指摘為違
    法，此亦為最高法院歷年多起判例所宣示之原則（最高法院
    80年台非字第473 號、75年台上字第7033號、72年台上字第
    6696號、72年台上字第3647號等判例意旨參照）。故刑之量
    定，屬為裁判之法院得依職權自由裁量之事項，苟其量刑已
    以行為人之責任為基礎，並斟酌刑法第57條各款所列情狀，
    在法定刑度內，酌量科刑，如無違反公平、比例及罪刑相當
    原則，致明顯輕重失衡情形，自不得指為違法。
五、經查：
  ㈠原審判決已審酌被告於發生本件交通事故後留在現場，於警
    方尚未知悉肇事者而到場處理時，當場承認其為肇事者，自
    首接受調查等情，有桃園市政府警察局道路交通事故肇事人
    自首情形紀錄表在卷可稽，核其所為與自首要件相符，依刑
    法第62條前段規定減輕其刑。又以被告疏未注意因而肇事，
    致告訴人陳聯槐、盧瑞珍受有傷害，造成告訴人陳聯槐、盧
    瑞珍身體、精神之痛苦及生活上之不便，尤以告訴人盧瑞珍
    所受傷害非輕，是被告所為應予非難，且其犯後未能與告訴
    人陳聯槐、盧瑞珍達成和解，亦未賠償告訴人陳聯槐、盧瑞
    珍所受損害，惟念其犯後坦認犯行，尚非全無悔意，並兼衡
    被告本案過失情節，及其自陳從事教職、碩士畢業、家庭經
    濟狀況勉持等一切情狀，而量處被告拘役50日，並諭知如易
    科罰金以1,000元折算1日，足認原審所量處之刑與被告之犯
    罪情節無顯不相當，亦未逾越客觀上之適當性、相當性及必
    要性之比例原則，並無裁量濫用之情事，原審為此刑之量定
    ，本院認尚屬允當，自應予維持。
  ㈡至上訴意旨稱被告未曾主動聯繫關心、始終以被動、冷漠的
    態度面對告訴人，難認被告事後有誠意和解之犯後態度良好
    ，是原審量刑過輕云云，然查被告始終坦承犯行，且於原審
    及本院調解程序2次到場與告訴人進行調解，僅因雙方對賠
    償金額之意見差距過大，致未能調解成立等情，此有本院刑
    事報到單、調解委員調解單各2份在卷為憑（見110年度壢交
    簡字第903號卷〈下稱本院壢交簡字卷〉第29、31頁，本院交
    簡上字卷第37、39頁），又被告於本院準備程序中表示願意
    賠償告訴人30萬元，並以分期付款方式給付，前6個月每月
    給付5,000元，之後每月給付7,000元至清償完畢止等語（見
    本院交簡上字卷第45頁），然告訴人要求被告應先行給付總
    金額3分之1，其餘分期部分應每月給付1萬元等情（見本院
    交上字卷第45頁），致被告無力負擔，始未能達成調解，已
    難認被告無賠償誠意而謂其犯罪態度不佳。況且損害賠償部
    分乃民事問題，告訴人自可對被告提起民事訴訟以求救濟，
    參以民事上請求權與刑事之刑罰權係屬二事，未能和解之結
    果，雖可作為被告犯後態度之量刑參考，但並非唯一之考量
    ，不應僅以被告所負擔之民事責任尚未釐清，即遽認被告後
    態度係屬不佳，並推論原審量刑有何違法失當，或認即應予
    以加重被告刑責。
六、綜上所述，原審認事用法既無違誤，量刑亦屬妥適，檢察官
    循告訴人請求，指摘原審判決量刑過輕，為無理由，應予駁
    回。
據上論斷，應依刑事訴訟法第455條之1第1項、第3項、第368條
，判決如主文。
本案經檢察官邱文中聲請簡易判決處刑，檢察官李孟亭到庭執行
職務。
中　　華　　民　　國　　111 　年　　8 　　月　　17　　日
                  刑事第十四庭審判長法  官  江德民
                                    法  官  程欣儀
                                    法　官　吳天明
上正本證明與原本無異。
本件不得上訴。
                                    書記官  高慈徽
中　　華　　民　　國　　111 　年　　8 　　月　　17　　日